臺灣板橋地方法院刑事判決              100年度訴字第115號
公  訴  人  臺灣板橋地方法院檢察署檢察官
被      告  朱國棟
選任辯護人  金學坪  律師
            簡欣儀  律師
上列被告因違反毒品危害防制條例案件，經檢察官提起公訴（99
度偵字第14277 、14732 號），本院判決如下：
    主  文
朱國棟共同持有第二級毒品純質淨重逾二十公克以上，處有期徒
刑年陸月，併科罰金新臺幣伍拾萬元，罰金部分如易服勞役以
罰金總額與壹年之日數比例折算之，扣案之第二級毒品甲基安非
他命陸包（總純質淨重壹仟零貳拾參點伍貳公克）均沒收銷燬之
。又持有第三級毒品純質淨重逾二十公克以上，處有期徒刑壹年
陸月，併科罰金新臺幣拾萬元，罰金部分如易服勞役以新臺幣壹
仟元折算壹日，扣案之第三級毒品K 他命陸包（總純質淨重伍佰
捌拾捌點肆貳公克）均沒收。又持有第二級毒品純質淨重逾二十
公克以上，處有期徒刑壹年陸月，併科罰金新臺幣拾萬元，罰金
部分如易服勞役以新臺幣壹仟元折算壹日，扣案之第二級毒品甲
基安非他命包（總純質淨重玖拾參點貳陸公克）均沒收銷燬之
。又轉讓第三級毒品，處有期徒刑月。又轉讓第三級毒品，處
有期徒刑月。又轉讓第三級毒品，處有期徒刑月。應執行有
期徒刑陸年拾月，併科罰金新臺幣陸拾萬元，罰金部分如易服勞
役以罰金總額與壹年之日數比例折算之，扣案之第二級毒品甲基
安非他命陸包（總純質淨重壹仟零貳拾參點伍貳公克）、包（
總純質淨重玖拾參點貳陸公克）均沒收銷燬之，扣案之第三級毒
品K 他命陸包（總純質淨重伍佰捌拾捌點肆貳公克）均沒收。
    事  實
一、朱國棟與陳育恩（按檢察官以其不知情，而另行處分不起訴
    在案）均明知甲基安非他命業據我國主管機關公告列為第二
    級毒品，不得持有純質淨重逾二十公克以上，朱國棟竟仍於
    不詳時間、地點，先自某姓名年籍不詳人士處取得第二級毒
    品甲基安非他命（下稱甲基安非他命）6 包（總純質淨重
    1023.52 公克）而持有之，再於民國（下同）99年5 月8 日
    晚上19時30分許，攜帶現金新臺幣（下同）8 萬元及上開甲
    基安非他命6 包（總純質淨重1023.52 公克）、分裝袋49個
    、電子磅秤乙台（按以上毒品、分裝袋及電子磅秤等物均放
    置在乙只白色束口袋內），與當時尚不知上情之陳育恩一同
    自高雄市左營區高鐵左營站搭乘高鐵北上至台北（按朱國棟
    先在高鐵左營站交付NOKIA 行動電話乙具【含0000000000號
    SIM 卡乙張】予陳育恩保管），於同日23時許，與陳育恩一
    同搭計程車前往台北縣中和市（按現改制為新北市中和區○
    ○○路637 巷52弄25號「君迪汽車旅館」而分別投宿在986
    、985 號房內，並於同日晚上在986 號房內，將上開現金8
    萬元交予陳育恩保管，至翌（9 ）日凌晨及中午時許，朱國
    棟、陳育恩分別換至782 及783 號房後，朱國棟即要陳育恩
    前來782 號房內，以其房間出入人複雜，再將內有上開毒品
    、分裝袋及電子磅秤等物之白色束口袋乙只交予陳育恩保管
    ，嗣陳育恩回到783 號房內後，即自行打開上開白色束口袋
    ，發現內有一包一包的毒品安非他命，而自是時起共同持有
    上開總純質淨重逾二十公克以上之甲基安非他命6 包（總純
    質淨重1023.52 公克）。
二、朱國棟明知K 他命業據我國主管機關公告列為第三級毒品，
    不得持有純質淨重逾二十公克以上，竟另行起意於98年7 、
    8 月間某日，在屏東某不詳地點，自伍坤茂（按其已前於98
    年10月22日死亡）處取得第三級毒品K 他命（下稱K 他命）
    6 包（總驗餘淨重588.42公克）而持有之，再於99年5 月8
    日晚上19時30分許，自行攜帶上開K 他命6 包（總驗餘淨重
    588.42公克），與不知此情之陳育恩一同自高雄市左營區高
    鐵左營站搭乘高鐵北上至台北，並於同日23時許，投宿在「
    君迪汽車旅館」986 號房內，至翌（9 ）日凌晨許，朱國棟
    再換至782 號房，而單獨持有上開總純質淨重逾二十公克以
    上之K 他命6 包（總純質淨重588.42公克）。嗣於99年5 月
    10日凌晨0 時5 分許，經警到「君迪汽車旅館」實施臨檢，
    先到陳育恩上開783 號房，經陳育恩同意後實施搜索扣得甲
    基安非他命6 包（總純質淨重1023.52 公克）、分裝袋49個
    、電子磅秤乙台、白色束口袋乙只、NOKIA 行動電話乙具（
    含0000000000號SIM 卡乙張）及陳育恩所有UTEC行動電話乙
    具（含0000000000號SIM 卡乙張）及其所有由朱國棟轉讓之
    用餘之K 他命3 包（總驗餘淨重5.2425公克，詳後事實四所
    述），再於同日0 時30分許，前往朱國棟上開782 號房（按
    當時另有不知情之女子黃珮華在場），經朱國棟同意後實施
    搜索扣得K 他命6 包（總純質淨重588.42公克），而查悉上
    情，再於同日11時5 分許，經警在台北縣政府（按現改制為
    新北市政府）警察局中和第二分局偵查隊內再扣得陳育恩所
    保管放在其咖啡色旅行袋內之朱國棟所有現金8 萬元及朱國
    棟所有NOKIA 行動電話2 具（各含0000000000、0000000000
    號SIM 卡乙張）。
三、朱國棟另行起意於98年9 月間某日，在屏東某不詳地點，自
    伍坤茂處取得甲基安非他命3 包（總純質淨重93.26 公克）
    而持有之，再於99年5 月14日晚上，自行攜帶上開甲基安非
    他命3 包（總純質淨重93.26 公克）自高雄市左營區高鐵左
    營站搭乘高鐵北上至台北，並於同日晚上投宿在台北縣中和
    市○○路3 號「坎城汽車旅館」203 號房內，而持有總純質
    淨重逾二十公克以上之甲基安非他命3 包（總純質淨重93.2
    6 公克）。嗣於99年5 月15日凌晨0 時5 分許，經警到「坎
    城汽車旅館」實施臨檢，發現前於99年5 月10日遭警查獲之
    朱國棟其人投宿203 號房，遂前往朱國棟上開203 號房，經
    朱國棟同意後實施搜索扣得甲基安非他命3 包（總純質淨重
    93.26 公克）及朱國棟所有K 他命3 包（總驗餘淨重7.864
    公克）、含K 他命之香煙3 支、電子磅秤乙台、安非他命吸
    食器乙只、千元紙鈔製之K 他命拉管乙只、NOKIA 行動電話
    4 具（含0000000000、0000000000、0000000000號SIM 卡3
    張）、現金96100 元、中華郵政00000000000000帳號存摺乙
    本及中國信託銀行000000000000號存摺2 本，而查悉上情。
四、朱國棟明知K 他命業據我國主管機關公告列為第三級毒品，
    不得轉讓、持有之，竟仍於99年5 月8 日晚上、同年月9日
    中午及下午某時許，先後3 次在其投宿之「君迪汽車旅館」
    986 、782 號房內，無償轉讓重量不詳之K 他命各乙包予陳
    育恩施用。嗣於99年5 月10日凌晨0 時5 分許，經警到「君
    迪汽車旅館」陳育恩投宿783 號房，經陳育恩同意後實施搜
    索扣得用餘之K 他命3 包（總驗餘淨重5.2425公克），而查
    悉上情。
五、案經台北縣政府警察局中和第二分局報請台灣板橋地方法院
    檢察署檢察官偵查起訴。
    理  由
一、訊據被告朱國棟固坦承上開事實二至四之犯行不諱，惟矢口
    否認其餘犯行，辯稱：陳育恩遭警查扣之甲基安非他命等物
    都不是伊的，也不是伊交給陳育恩保管的，應該是陳育恩的
    ，伊亦未交付扣案之白色束口袋給陳育恩保管云云。經查：
  (一)上開事實二至四之犯行，業據被告於本院審理時均坦承不諱
    ，並供稱上開K 他命3 包及甲基安非他命3 包分別係伍坤茂
    先後於其99年5 月10日遭警查獲前9 個月（即相當於98年8
    月）之某日及其後1 、2 個月即99年5 月15日查獲前7 個月
    之某日所寄放予伊的等語（見99年度偵字第14277 號卷第13
    4 頁），核與陳育恩上開事實四、部分供述之情節相符（見
    99年度偵字第14277 號卷第108 頁、本院卷100 年5 月18日
    審判筆錄第16頁），復有被告於99年5 月10日凌晨0 時30分
    許、99年5 月15日0 時5 分許、陳育恩於99年5 月10日0 時
    5 分許之台北縣政府警察局中和第二分局自願受搜索同意書
    、搜索扣押筆錄、扣押物品目錄表各乙份、被告於99年5 月
    10日11時5 分許在台北縣政府警察局中和第二分局偵查隊之
    扣押筆錄、扣押物品目錄表各乙份、99年5 月10日之搜索及
    扣押物品照片38張、99年5 月15日之扣押物品照片20張、伍
    坤茂之個人基本資料查詢結果乙紙（見99年度偵字第14277
    號卷第85頁）、君迪汽車旅館之旅客資料登記表3 張（見99
    年度偵字第14277 號卷第88至90頁）、被告於99年5 月10日
    凌晨0 時30分許遭警扣案之K 他命6 包、陳育恩於99年5 月
    10日0 時5 分許遭警扣案之其所有用餘K 他命3 包、被告於
    99年5 月15日凌晨0 時5 分許遭警扣案之甲基安非他命3 包
    及其所有K 他命3 包可稽，且扣案之上開K 他命6 包、甲基
    安非他命3 包、K 他命3 包及陳育恩所有用餘之K 他命3 他
    命，分別經送請內政部警政署刑事警察局、交通部民用航空
    局航空醫務中心鑑定之結果，上開K 他命6 包確係含K 他命
    成分，純度約百分之99，經取0.07公克鑑定用罄，推估其驗
    前總純質淨重約588.42公克，上開甲基安非他命3 包確係含
    甲基安非他命成分，純度約百分之97，經取0.1 公克鑑定用
    罄，推估其驗前總純質淨重93.26 公克，上開K 他命3 包確
    係含K 他命成分，經取0.001 公克鑑定用罄，總驗餘淨重7.
    864 公克，而上開陳育恩所有用餘之K 他命3 包亦確含K 他
    命成分，經取0.0005公克鑑定用罄，總驗餘淨重5.2425公克
    ，此有內政部警政署刑事警察局99年5 月20日刑鑑字第0990
    067678號鑑定書、99年5 月26日刑鑑字第0990066579號鑑定
    書、交通部民用航空局航空醫務中心99年5 月26日航藥鑑字
    第0993423 號毒品鑑定書、99年6 月14日航藥鑑字第099391
    1 號毒品鑑定書各乙紙可佐，足堪認定。被告上開事實二至
    四之犯行均臻明確，應予依法論科。
  (二)上開事實一、部分：
  1.被告及其辯護人以陳育恩於偵查中之陳述，為被告以外之人
    於審判外之陳述，均無證據能力云云，惟按「被告以外之人
    於偵查中向檢察官所為之陳述，除顯有不可信之情況者外，
    得為證據」，刑事訴訟法第159 條之1 第2 項定有明文，且
    陳育恩於偵查中作證陳述前（即99年5 月10日、10月6 日）
    ，已經其具結在卷（按陳育恩於99年8 月31日偵查中所為陳
    述，係以被告身分到庭陳述，自無命其具結之必要及可能）
    ，並經本院依法傳喚其到院作證（見本院卷100 年5 月18日
    審判筆錄），並經被告之辯護人對其行交互詰問在案，自以
    完全保障被告及其辯護人對陳育恩行詰問之權利，是陳育恩
    於偵查中所為之陳述，揆諸上述，自有證據能力，合先敘明
    。
  2.被告於99年5 月8 日晚上19時30分許，與陳育恩一同自高雄
    市左營區高鐵左營站搭乘高鐵北上至台北，並於同日23時許
    ，再與陳育恩分別投宿在「君迪汽車旅館」986 、985 號房
    內，至翌（9 ）日凌晨及中午被告、陳育恩再分別換至782
    及783 號房，嗣於99年5 月10日凌晨0 時5 分許，經警到陳
    育恩上開783 號房，經陳育恩同意後實施搜索扣得甲基安非
    他命6 包（總純質淨重1023.52 公克）、分裝袋49個、電子
    磅秤乙台、白色束口袋乙只、NOKIA 行動電話乙具（含0000
    000000號SIM 卡乙張）及陳育恩所有用餘之K 他命3 包（總
    驗餘淨重5.2425公克，按該3 包K 他命，均係朱國棟先後3
    次無償轉讓各乙包予陳育恩施用者，即上開事實四、部分）
    、UTEC行動電話乙具（含0000000000號SIM 卡乙張）等情，
    業據證人陳育恩證述在卷，復有陳育恩於99年5 月10日凌晨
    0 時5 分許、11時5 分許之台北縣政府警察局中和第二分局
    自願受搜索同意書、搜索扣押筆錄、扣押物品目錄表各乙份
    、陳育恩於99年5 月10日0 時5 分許遭警扣案之甲基安非他
    命6 包、分裝袋49個、電子磅秤乙台、白色束口袋乙只、NO
    K IA行動電話乙具（含0000000000號SIM 卡乙張）及陳育恩
    所有用餘之K 他命3 包、UTEC行動電話乙具（含0000000000
    號SIM 卡乙張），且扣案之上開甲基安非他命6 包，經送請
    內政部警政署刑事警察局鑑定之結果，上開甲基安非他命6
    包確係含甲基安非他命成分，純度約百分之88，經取0.27公
    克鑑定用罄，推估其驗前總純質淨重1023.5 2公克，此有內
    政部警政署刑事警察局99年5 月20日刑鑑字第0990067678號
    鑑定書乙紙可佐，在卷可稽，已堪認定。
  3.雖被告辯稱：陳育恩遭警查扣之甲基安非他命等物都不是伊
    的，也不是伊交給陳育恩保管的，應該是陳育恩的，伊亦未
    交付扣案之白色束口袋給陳育恩保管云云。惟證人陳育恩於
    偵查中及本院審理時證稱：伊於99年5 月10日0 時5 分許，
    為警在中和市○○路637 巷52弄25號「君迪汽車旅館」783
    號房查獲安非他命6 包、電子磅秤乙台、分裝袋49只、K 他
    命3 包、NOKIA 手機（含0000000000號SIM 卡乙張）及UTEC
    手機（含0000000000號SIM 卡乙張），除了UTEC手機（含00
    00000000號SIM 卡乙張）是伊所有外，K 他命是朱國棟給伊
    的，其他東西都不是伊的，是朱國棟放在伊這邊，伊和朱國
    棟認識約1 、2 年，99年5 月8 日晚上伊拿證件給君迪汽車
    旅館登記，開了985 、986 號房，伊住985 號房，朱國棟在
    986 號房內拿了現金8 萬元給他，翌（9 ）日伊去986 號房
    樓下等朱國棟準備吃飯，但等不到人，後來才知道他換到78
    2 號房，並給伊錢去櫃台續租一天，伊並將房間改為783 號
    ，之後再回去782 號房，朱國棟就給伊一個白色束口袋，要
    伊先回房間去，叫伊拿回去放，他說他那出入的人很多，叫
    伊先借放一下，他當時坐高鐵時有拿一個手提袋，伊不知內
    是否有毒品，伊是要去台北找工作，朱國棟之前都在台北，
    跟他一起上來，他說能幫伊找洗車之類的工作，在地檢署那
    天朱國棟叫伊自己承擔這件事，這根本不是伊的，叫伊如何
    承擔，安非他命是朱國棟交給我，說要放在伊房間，他叫伊
    過去他房間（即782 號房）拿，說如有需要，再叫伊拿去他
    房間給他，朱國棟第一天交錢給伊，第二天才交束口袋給伊
    ，都請伊幫他保管，99年5 月8 日伊上來台北時，沒有攜帶
    毒品，伊和朱國棟大約5 月8 日晚上11點投宿君迪汽車旅館
    ，他沒跟伊講帶毒品上來，99年5 月10日在伊783 號房內扣
    到的安非他命6 包、分裝袋49個、電子磅秤乙台是朱國棟放
    在伊這邊的，5 月9 日中午伊去782 號房，朱國棟拿給伊的
    ，用一個白色束口袋包裝，他說他那邊出入比較複雜，伊第
    1 次拿回房間的時候是中午，之後伊還有去他房間，他叫伊
    拿束口袋到他房間，那時他朋友在那邊，因為伊去朱國棟房
    間很多次，之後伊回房間打開來看裡面是什麼，就是剛講的
    那些毒品，現金8 萬元是第一天住進去朱國棟就拿給伊，在
    拿白色束口袋之前，伊放在伊個人包包（按即咖啡色旅行袋
    ），警察問伊身上有沒有錢，說伊身上怎麼會有這麼多錢，
    伊就說是朱國棟放在伊這邊的，99年5 月8 日上來台北，當
    時朱國棟有帶一個手提袋，不是白色束口袋，伊不認識「五
    元（台語，按即伍坤茂）」這個人，但知道這個人，他是屏
    東一個傳播公司的老闆，還有一個女生黃珮華，是跟伊等一
    起被抓到的那位等語（見99年度偵字第14277 號卷第106 、
    107 、140 、141 、160 、161 頁、本院卷100 年5 月18日
    審判筆錄第4 至15頁）明確，且若非被告即自始即知上開白
    色束口袋內有甲基安非他命6 包、分裝袋49個及電子磅秤乙
    台等物，並確有於上開時地交付上開白色束口袋乙只（含其
    內甲基安非他命6 包、分裝袋49個及電子磅秤乙台）予陳育
    恩保管，否則當陳育恩於99年5 月10日0 時5 分許遭警查扣
    上開白色束口袋（含其內甲基安非他命6 包、分裝袋49個及
    電子磅秤乙台）時，被告何以於99年5 月10日4 時57分第1
    次警詢筆錄時，即矢口否認其認識陳育恩其人，並否認與陳
    育恩於99年5 月8 日晚上一起自高雄市左營區高鐵左營站搭
    乘高鐵至台北縣中和市云云，被告大可僅否認交付上開白色
    束口袋予陳育恩即可，何以連原先認識之陳育恩其人亦矢口
    否認，後自99年5 月10日14時19分復改口承認其認識陳育恩
    其人，並一起從高雄上來台北等情在卷，另陳育恩於偵查中
    及本院審理時亦證稱：伊之前有施用K 他命（見99年度偵字
    第14277 號卷第140 頁、本院卷100 年5 月18日審判筆錄第
    4 頁），且陳育恩於99年5 月10日遭查獲後所採取之尿液，
    經送請鑑定之結果，亦確未呈（甲基）安非他命等第二級毒
    品之陽性反應，而經台灣板橋地方法院檢察署檢察官以99年
    度毒偵字第4188號處分不起訴在案，此有台灣板橋地方法院
    檢察署99年度毒偵字第4188號不起訴處分書乙份可佐（見99
    年度偵字第14277 號卷第167 頁），而被告迭次於偵查中及
    本院審理時則均供承其有施用安非他命等語（見99年度偵字
    第14277 號卷第134 頁反面、本院卷100 年7 月27日審判筆
    錄第9 、10頁），且被告後於99年5 月14日晚上，又另行起
    意自行攜帶大量之甲基安非他命3 包（總純質淨重93.26 公
    克），自高雄北上至台北，並於同日晚上投宿在台北縣中和
    市○○路3 號「坎城汽車旅館」203 號房內，而於99年5 月
    15日凌晨0 時5 分許，經警到場實施臨檢扣得甲基安非他命
    3 包乙情，亦核與其與陳育恩遭查扣上開甲基安非他命6 包
    （總純質淨重1023.52 公克）之情節，如出一轍，並據本院
    認定明確在卷，有如上述，則陳育恩應無於上開時地單獨自
    高雄攜帶大量之甲基安非他命6 包（總純質淨重1023.52 公
    克）至台北之必要及可能，是警方於99年5 月10日0 時5 分
    許，在陳育恩投宿「君迪汽車旅館」783 號房內遭警查扣之
    上開白色束口袋乙只（含其內甲基安非他命6 包、分裝袋49
    個及電子磅秤乙台）及當日上午在陳育恩之咖啡色旅行袋內
    扣得之現金8 萬元等物，顯均係朱國棟自高雄攜帶至台北，
    且被告於警詢之初既否認上開甲基安非他命6 包（總純質淨
    重1023.52 公克）為其所有及交付予陳育恩，顯亦非伍坤茂
    其人將上開甲基安非他命6 包與K 他命6 包（總純質淨重58
    8.42公克，即上開事實二部分）同時一併交予被告，而係被
    告由某姓名年籍不詳人士處所取得，再經被告以其房間出入
    人複雜為由，先後交予陳育恩保管者，均堪採信。被告上開
    所辯，顯係事後卸責之詞，不足採信。
  4.至於陳育恩就其何時發現上開白色束口袋內置有上開一包一
    包安非他命乙節，雖前後供述不一，其先於偵查中供稱係於
    拿上開白色束口袋至停車場給被告後，其回到783 號房把袋
    子封好，看到了3 包以上白白的，應該是安非他命云云（見
    99 年 度偵字第14277 號卷第108 頁），後於偵查中又改稱
    其不知裡面有毒品，不知裡面裝什麼云云（見同上卷第140
    、141 、161 頁），後於本院審理時又證稱其去被去房間很
    多次，之後回到房間打開來看一下裡面到底是什麼，裡面就
    是剛講的毒品（即甲基安非他命）等語（見本院卷100 年5
    月18日審判筆錄第7 、8 頁），然證人陳育恩於本院審理時
    證稱其與被告僅認識1 、2 年，而被告竟於上開時地叫其陪
    他上來台北走走處理事情，先於第1 晚（即99年5 月8 日）
    交付多達8 萬元現金予其保管，再於翌（9 ）日中午許，以
    被告房間出入人多複雜為由，再交付白色束口袋乙只予其保
    管，並先後要其多次前往被告房間內（見99年度偵字第1427
    7 號卷第107 、108 頁），加以被告於上開時間，又先後3
    次免費提供K 他命予其施用，則揆諸一般常情，陳育恩應會
    好奇白色束口袋內所裝究為何物，始符常理，故以陳育恩於
    本院審理時證稱：伊去被去房間很多次，之後回到房間打開
    來看一下裡面到底是什麼，裡面就是剛講的毒品（即甲基安
    非他命）等語（見本院卷100 年5 月18日審判筆錄第7 、8
    頁），較堪採信。
  5.綜上所述，被告上開事實一之犯行亦臻明確，應予依法論科
    。
二、核被告上開事實一、三所為，均係犯毒品危害防制條例第11
    條第4 項之持有第二級毒品純質淨重逾二十公克以上罪；上
    開事實二、所為，係犯毒品危害防制條例第11條第5 項之持
    有第三級毒品純質淨重逾二十公克以上罪；上開事實四、3
    次所為，則均係犯毒品危害防制條例第8 條第3 項之轉讓第
    三級毒品罪。公訴人以被告上開事實一、至三、所為，均係
    犯意圖營利而販入第二級毒品罪嫌及意圖營利而販入第三級
    毒品罪嫌云云，惟本件被告上開事實一、至三、之犯行，除
    其先後遭扣得持有大量之甲基安非他命6 包（總純質淨重10
    23.52 公克，即上開事實一、）、K 他命6 包（總純質淨重
    588.42公克，即上開事實二、）及甲基安非他命3 包（總純
    質淨重93 .26公克、即上開事實三、）外，即查無其他諸如
    毒品上游之賣家或下游之買家或其等間之通訊監察譯文可稽
    ，且被告於本院審理時亦供承其查獲前確有施用安非他命及
    K 他命乙情在卷，有如上述，是此部分僅憑查扣上開大量甲
    基安非他命及K 他命乙節，顯尚不足供逕為認被告確有營利
    之意圖而販入上開甲基安非命及K 他命等情屬實。至於被告
    於上開事實一雖另有遭警查扣分裝袋49只、電子磅秤及行動
    電話等，惟該等物品亦非必然僅供販賣毒品之用者，自亦不
    足為不利被告認定之依據，是公訴人起訴法條，揆諸上述，
    容有誤會，應依刑事訴訟法第300 條之規定，變更公訴人所
    引應適用之法條。被告先後3 次轉讓K 他命予陳育恩前之持
    有低度行為，均為其後轉讓K 他命之高度行為所吸收，均不
    另論擬。被告就其先後3 次轉讓K 他命予陳育恩之行為，於
    偵查中及本院審判時均自白在卷，應依毒品危害防制條例第
    17條第2 項之規定，均減輕其刑。被告就所犯上開事實一之
    持有逾二十公克以上第二級毒品乙罪，與陳育恩後來自行在
    「君迪汽車旅館」78 3號房內打開看到一包一包的安非他命
    時起，已有犯意聯絡及行為分擔，為共同正犯（惟檢察官認
    陳育恩不知情，而處分不起訴在案）。被告就所犯上開6 罪
    間，其犯意各別，行為不同，應予分論併罰。爰審酌被告本
    件犯罪之動機、目的、手段、所生危害及其犯罪後之態度等
    一切情狀，量處如主文所示之刑，再定其應執行之刑，並就
    罰金部分均諭知易服勞役之折算標準，以資儆懲。
三、上開甲基安非他命6 包（總純質淨重1023.52 公克，即上開
    事實一）及3 包（總純質淨重93.26 公克，即上開事實三）
    ，均為第二級毒品，應依毒品危害防制條例第18條第1 項前
    段之規定，均宣告沒收銷燬之。另上開K 他命6 包（總純質
    淨重588.42公克，即上開事實二），亦屬違禁物，應依刑法
    第38條第1 項第1 款之規定，均宣告沒收之。至於上開陳育
    恩所有用餘K 他命3 包（總驗餘淨重5.2425公克）及被告遭
    查扣之上開K 他命3 包（總驗餘淨重7.864 公克）、含K 他
    命香煙3 支、分裝袋49個、現金8 萬元、96100 元、白色束
    口袋乙只、NOKIA 行動電話7 具（含0000000000、00000000
    00、00000000 00 、0000000000、0000000000、0000000000
    號SIM 卡6 張）、電子磅秤2 台、安非他命吸食乙只、千元
    紙鈔製之K 他命拉管乙只、中華郵政00000000000000帳號存
    摺乙本及中國信託銀行000000000000號存摺2 本，則均與被
    告上開犯行無涉，自無庸對之一併宣告沒收，附此敘明。
據上論斷，應依刑事訴訟法第299 條第1 項前段、第300 條，毒
品危害防制條例第8 條第3 項、第11條第4 項、第5 項、第17條
第2 項、第18條第1 項前段，刑法第11條前段、第28條、第51條
第5 款、第7 款、第42條第3 項、第5 項、第38條第1 項第1 款
，判決如主文。
本案經檢察官陳映蓁到庭執行職務
中    華    民    國    100   年    8    月    25    日
                  刑事第六庭  審判長法  官  戴嘉清
                                    法  官  王瑜玲
                                    法  官  林晏鵬
上列正本證明與原本無異。
如不服本判決，應於判決送達後10日內敘明上訴理由，向本院提
出上訴狀 (應附繕本) ，上訴於臺灣高等法院。其未敘述上訴理
由者，應於上訴期間屆滿後20日內向本院補提理由書「切勿逕送
上級法院」。
                                    書記官  阮旭家
中    華    民    國   100    年    9     月    6     日
附錄法條：
毒品危害防制條例第8條
轉讓第一級毒品者，處 1 年以上 7 年以下有期徒刑，得併科新
臺幣 1 百萬元以下罰金。
轉讓第二級毒品者，處 6 月以上 5 年以下有期徒刑，得併科新
臺幣 70 萬元以下罰金。
轉讓第三級毒品者，處 3 年以下有期徒刑，得併科新臺幣 30
萬元以下罰金。
轉讓第四級毒品者，處 1 年以下有期徒刑，得併科新臺幣 10
萬元以下罰金。
前四項之未遂犯罰之。
轉讓毒品達一定數量者，加重其刑至二分之一，其標準由行政院
定之。
毒品危害防制條例第11條
持有第一級毒品者，處 3 年以下有期徒刑、拘役或新臺幣 5 萬
元以下罰金。
持有第二級毒品者，處 2 年以下有期徒刑、拘役或新臺幣 3 萬
元以下罰金。
持有第一級毒品純質淨重十公克以上者，處 1 年以上 7 年以下
有期徒刑，得併科新臺幣 1 百萬元以下罰金。
持有第二級毒品純質淨重二十公克以上者，處 6 月以上 5 年以
下有期徒刑，得併科新臺幣 70 萬元以下罰金。
持有第三級毒品純質淨重二十公克以上者，處 3 年以下有期徒
刑，得併科新臺幣 30 萬元以下罰金。
持有第四級毒品純質淨重二十公克以上者，處 1 年以下有期徒
刑，得併科新臺幣 10 萬元以下罰金。
持有專供製造或施用第一級、第二級毒品之器具者，處 1 年以
下有期徒刑、拘役或新臺幣 1 萬元以下罰金。